臺灣高等法院刑事裁定
111年度聲字第829號
聲  請  人  臺灣高等檢察署檢察官
受  刑  人  賴勇良



上列聲請人因受刑人數罪併罰有二裁判以上，聲請定其應執行之
刑（聲請案號：臺灣高等檢察署111年度執聲字第245號），本院
裁定如下：
    主  文
賴勇良犯如附表所示各罪所處之刑，應執行有期徒刑伍年拾月。
    理  由
一、聲請意旨略以：受刑人賴勇良因違反毒品危害防制條例等數
    罪，先後經判決確定如附表，應依刑法第50條第1項第1款、
    第2項、第53條、第51條第5款規定，定其應執行之刑，爰依
    刑事訴訟法第477條第1項聲請裁定等語。
二、按裁判確定前犯數罪者，併合處罰之。數罪併罰，有二裁判
    以上者，依刑法第51條之規定，定其應執行之刑。又宣告多
    數有期徒刑者，於各刑中之最長期以上，各刑合併之刑期以
    下，定其刑期；但不得逾30年。刑法第50條第1項前段、第5
    3條及第51條第5款分別定有明文。又刑事訴訟法第370條第2
    項、第3項，已針對第二審上訴案件之定應執行之刑，明定
    有不利益變更禁止原則之適用，於分屬不同案件之數罪併罰
    有應更定執行刑者，本於同為定刑裁定應為相同處理之原則
    ，法院於裁定定應執行之刑時，自仍應有不利益變更禁止原
    則法理之考量，亦即另定之執行刑，其裁量所定之刑期，不
    得較重於前定之執行刑加計後裁判宣告之刑之總和，否則即
    與法律秩序理念及法律目的之內部界限有違（最高法院103
    年度第14次刑事庭決議及最高法院93年度台非字第192號判
    決意旨參照）。至數罪併罰之案件，其各罪判決均係宣告刑
    ，並非執行刑，縱令各案中一部分犯罪之宣告刑在形式上已
    經執行，仍應依法聲請犯罪事實最後判決之法院裁定，然後
    再依所裁定之執行刑，換發指揮書併合執行，其前已執行之
    有期徒刑部分，僅應予扣除之問題（最高法院90年度台非字
    第340號、95年度台非字第320號判決意旨參照）。
三、經查：　　　　
  ㈠受刑人犯如附表編號1至19所示各罪，先後經判處如附表編號
    1至19所示之刑確定，其中附表編號1至16所示之罪，經臺灣
    花蓮地方法院以110年度聲字第101號裁定定應執行有期徒刑
    2年4月確定；附表編號17至19所示之罪，經臺灣桃園地方法
    院以106年度訴字第773號、107年度訴字第205號判決定應執
    行有期徒刑4年，上訴後，經本院以109年度上訴字第754號
    判決及最高法院以110年度台上字第1984號判決駁回上訴而
    確定，有各該刑事裁判及本院被告前案紀錄表在卷可稽（見
    本院卷第29至264頁），本院為附表所示案件犯罪事實最後
    判決之法院。又受刑人所犯附表編號1至16所示之罪，為得
    易科罰金之罪，附表編號17至19所示之罪，為不得易科罰金
    之罪，雖有刑法第50條第1項但書所列不得併合處罰情事，
    惟經受刑人依刑法第50條第2項規定，請求檢察官向本院聲
    請合併定應執行刑，有受刑人是否聲請定應執行刑調查表在
    卷為據（見本院卷第11頁），茲檢察官依受刑人請求而聲請
    就附表所示之罪，定其應執行刑，本院審核認其聲請為正當
    ，應予准許。
  ㈡爰審酌受刑人所犯如附表編號1所示之罪，係持有第一級毒品
    罪；附表編號2至16所示之罪，均係犯竊盜罪；附表編號17
    至19所示之罪，均係犯販賣第二級毒品罪，其所犯竊盜罪及
    販賣第二級毒品罪部分，時間多集中在106年間，且竊盜罪
    及販賣第二級毒品罪各自所侵害法益種類相同，責任非難重
    複程度較高，並斟酌受刑人犯罪行為之不法及罪責程度、各
    罪之關聯性、犯罪次數、數罪所反應被告人格特性與傾向、
    對被告施以矯正之必要性等，就其所犯前揭各罪為整體非難
    評價，暨前述各罪定應執行之外部界限（附表各宣告刑中刑
    期最長之有期徒刑3年7月以上，附表各刑合併計算之刑期為
    有期徒刑17年3月），及不利益變更禁止原則（附表編號1至
    16所示之罪前經定應執行有期徒刑2年4月，附表編號17至19
    所示之罪前經定應執行有期徒刑4年，以上合計刑期為有期
    徒刑6年4月）等應遵守之內部界限，復參酌受刑人於本件定
    應執行刑陳述意見狀上僅表示請將其餘案號指揮書合併定應
    執行刑等語（見本院卷第269頁），爰定其應執行之刑如主
    文所示。
  ㈢又數罪併罰中之一罪，依刑法規定得易科罰金，若因與不得
    易科之他罪併合處罰結果而不得易科罰金時，原可易科部分
    所處之刑，自亦無庸為易科折算標準之記載（司法院釋字第
    144號解釋參照）。受刑人所犯附表編號1至16所示之罪，原
    雖得易科罰金，惟因與不得易科罰金之附表編號17至19所示
    各罪併合處罰結果而不得易科罰金時，自無庸為易科罰金之
    記載。至附表編號1至16所示之罪，受刑人業於110年3月7日
    執行完畢等情，現仍接續執行其餘案件，此有受刑人之本院
    被告前案紀錄表附卷可佐（見本院卷第255頁），惟附表編
    號1至16既與附表編號17至19所示之罪合於數罪併罰之要件
    ，揆諸前揭說明，其數罪併罰所定應執行之刑尚未執行完畢
    ，仍應就附表編號1至19之數罪合併定其應執行之刑，僅係
    檢察官就已執行之附表編號1至16所示部分，於換發執行指
    揮書時，予以扣除，附此敘明。
據上論斷，應依刑事訴訟法第477條第1項，刑法第50條第1項第1
款、第2項、第53條、第51條第5款，裁定如主文。
中　　華　　民　　國　　111 　年　　3 　　月　　18　　日
                  刑事第一庭    審判長法　官  周煙平
                                      法　官  吳炳桂
                                      法　官  連育群
以上正本證明與原本無異。
如不服本裁定，應於收受送達後五日內向本院提出抗告狀。
                                      書記官  廖紫喬
中　　華　　民　　國　　111 　年　　3 　　月　　18　　日